【裁判字號】    96,訴,646
【裁判日期】    970331
【裁判案由】    強盜
【裁判全文】
臺灣臺北地方法院刑事判決               96年度訴字第646號
公  訴  人  臺灣臺北地方法院檢察署檢察官
被      告  辛○○
選任辯護人  劉貹岩律師
上列被告因強盜案件，經檢察官提起公訴（九十五年度偵字第二
七五八一號），本院判決如下：
    主  文
辛○○意圖為自己不法之所有，以藥劑至使不能抗拒，而取他人
之物，共罪，各處有期徒刑伍年貳月。又意圖為自己不法之所
有，以藥劑至使不能抗拒，而取他人之物，未遂，處有期徒刑貳
年捌月。應執行有期徒刑拾陸年。
    事  實
一、辛○○於民國九十五年十一月間起，經由Ｙａｈｏｏ！奇摩
    網站聊天室認識丙○○、乙○○、戊○及甲○○等四名從事
    保險業務之女業務員，乃基於為自己不法所有之意圖，假藉
    欲進一步瞭解保險及投資理財等事宜為由，而先後於如附表
    編號一至三所示之時間、地點，與丙○○、乙○○、戊○等
    三人相約見面，並乘機於丙○○、乙○○、戊○等三人所食
    用或飲用如附表編號一至三所示之餐點或飲料中，加入有使
    人身體不適效用之不明藥劑，俟丙○○、乙○○、戊○等三
    人分別食用或飲用上揭餐點或飲料後，隨即發生頭昏、嘔吐
    、判斷力及記憶力欠佳等身體不適之狀況而不能抗拒，即下
    手盜取如附表編號一至三所示之財物得手。嗣於九十五年十
    二月七日下午一時，辛○○與甲○○相約在臺北縣新店市○
    段三０五號之星巴克咖啡店二樓見面，欲以同上方式，佯與
    甲○○洽談保險理財事宜時，藉機於甲○○飲用之咖啡中放
    入含有Ｚｏｌｐｉｄｅｍ成分之安眠類藥物，甲○○飲用咖
    啡後，發生頭暈、想吐等不適症狀之際，為該店店員發覺有
    異，旋報警處理，辛○○因為警當場查獲而未能盜取甲○○
    之財物，經警查扣甲○○所飲用之咖啡一杯（約八十毫升）
    ，送內政部警政署刑事警察局（下稱刑事局）以氣相層析質
    譜分析法鑑定，結果檢出安眠類藥物Ｚｏｌｐｉｄｅｍ成分
    ，並於同日下午二時三十分，辛○○偕同員警前往其位於臺
    北縣新店市○○街六十巷九號十樓之二之住處內，自行交出
    如附表編號一至三所示之財物，而查知上情。
二、案經丙○○、乙○○、戊○及甲○○訴由臺北縣政府警察局
    新店分局（下稱新店分局）報告臺灣臺北地方法院檢察署（
    下稱臺北地檢署）檢察官偵查起訴。
    理  由
一、證據之認定：
  (一)被告辛○○於本院審理時，固承認其於如附表所示之時地，
    為了商談保險理財事宜，而分別與告訴人丙○○、乙○○、
    戊○及甲○○見面，及為警自家中查獲如附表編號一至三所
    示之物之事實，惟否認有何強盜之犯行，辯稱：因為丙○○
    、乙○○及戊○等人與其見面後身體不適，而分別將如附表
    所示之物遺留於其車上，其發現後未及歸還，即遭警查獲云
    云。
  (二)經查：
  1.關於被告所為如附表編號一所示犯行部分：
  (1)證人即告訴人丙○○於本院九十六年八月三十日審理時證稱
    ：本件案發當時，我任職三商美邦人壽擔任保險業務員，為
    了與被告談保險的事情，所以與被告見過三次面，與被告第
    三次見面是約在臺北市大安區○○○路上某間清粥小菜餐廳
    內見面，該店是自助式餐廳，我先點好菜之後，被告叫我去
    找座位，由被告將清粥及小菜端過來，我在吃粥的時候，有
    發現粥上面有白色的粉末，吃了一、二口後，覺得苦苦的，
    之後就覺得全身無力，看東西有重疊模糊的感覺，離開餐廳
    之前就沒有什麼記憶，等我清醒過來之後，我人已經在家中
    ，我不知道是怎麼回到家的，事後我發現我的ｉＰｏｄ及一
    些文件資料不見了，馬上就聯絡被告，請他幫我找找看，但
    是被告跟我說沒有看到，之後也未與我聯繫要返還ｉＰｏｄ
    予我之事宜等語屬實（本院當日審判筆錄參照）。由上述內
    容可知，被告應係趁為證人丙○○端粥之際，將不明之白色
    粉末放入證人丙○○所食用之清粥內，證人丙○○於食用清
    粥後，旋即感到全身無力等不適感，足證被告確實於係將有
    使人身體不適效用之不明藥劑，放入證人丙○○所食用之清
    粥之事實無訛。
  (2)證人丙○○所有之ｉＰｏｄ確實於九十五年十一月十日前某
    日時遺失之情，業據證人丙○○證述屬實，如前所述，並有
    其於Ｙａｈｏｏ！奇摩交友網站上所書寫之文字資料二紙為
    證（本院卷第四二、四三頁參照）。又證人丙○○所有之ｉ
    Ｐｏｄ及一些文件資料確實在被告之住處，及該台ｉＰｏｄ
    係為警於九十五年十二月七日，前往被告位於臺北縣新店市
    ○○街六十巷九號十樓之二之住處天花板內查獲等情，為被
    告所是認（本院卷第十七頁反面及第十八頁參照），且有照
    片九張（偵查卷第五五頁至第五八頁參照）及贓物認領保管
    單一紙（偵查卷第四八頁參照）在卷可稽。益證被告於丙○○食用上開已加入不明藥劑之清粥後，身體產生不適感，至
    使不能抗拒後，被告乃伸手盜取丙○○所有之上開財物得手
    之行為甚明。
  (3)證人丙○○之證述與上開網路列印資料、照片及贓物認領保
    管單等證據互核相符，足證被告確實有為如附表編號一所示
    之行為無訛。
  (4)證人丙○○雖證稱：我與被告第二次見面是在九十五年十一
    月初，當時約在士林文林路的星巴克咖啡店見面，當天咖啡
    是被告端上來給我喝的，我喝了之後，上吐下瀉，我以為是
    得了腸胃炎，有到馬偕紀念醫院（下稱馬偕醫院）去掛急診
    等語（同上審判筆錄參照）。且其於九十五年十一月七日十
    四時五分，確實因出現嘔吐、腹痛及腹瀉等症狀，前往馬偕
    醫院急診就醫，至同日十四時四十八分因情況改善而離院之
    事實，有馬偕醫院於九十六年六月十一日出具之馬院醫急字
    第０九六０００一九三三號函暨病歷資料一份在卷可稽（本
    院卷第六十頁至第六三頁參照）。雖可證明證人丙○○於上
    開時地飲用被告所端來之咖啡後，有發生身體不適之情形，
    然證人丙○○於上開時地發生身體不適之情形後，並未遺失
    任何財物，則公訴意旨所為此部分之描述，應僅屬於事實之
    鋪陳，而非犯罪事實之描述，亦尚難認此部分係構成被告所
    為上開強盜犯行之著手行為，顯屬贅載，附此敘明。
  2.關於被告所為如附表編號二所示犯行部分：
  (1)證人即告訴人乙○○於本院九十六年八月三十日審理時證稱
    ：我與被告在網路上認識，為商談投資理財事宜，而相約於
    九十五年十二月四日中午十二時許在新店見面，當天先去麥
    當勞，被告請我先去佔位子，他幫我去點飲料，約五至十分
    鐘後，被告將紅茶拿給我，我們約談了十到十二分鐘，被告
    覺得麥當勞太吵，表示要離開，我當時覺得麥當勞的情形還
    好，但是要尊重客戶的意見，所以我就與被告一同離開麥當
    勞，離開時，我的手上拿著手提公事包及電腦包，電腦包內
    裝有一台華碩牌筆記型電腦，之後去的第二家店，與麥當勞
    間步行相隔不到幾分鐘的路程，但是我到了第二家店時，覺
    得該店空氣很差，我身體也不舒服，頭暈暈的，可以做事，
    但是失去一般日常判斷力，就像是對於當時究竟何人點餐、
    何人佔位置等都沒有辦法作明確判斷，我在第二家店喝的一
    樣是紅茶，我有向被告表示人不舒服，要先回去，下次再約
    時間見面，便與被告一同離開，到了停車場內我停放車子的
    地方，才發現我的車鑰匙不見了，旋即返回第二家店內二樓
    我們坐過的位置找鑰匙，但找不到，待我下到店內一樓櫃臺
    處，就看到被告站在櫃臺旁邊拿著我的鑰匙，表示我的鑰匙
    在那邊，我就開車回到三重的住處，回家的路上因為頭很暈
    ，還迷路，回到家中才發現我的電腦包遺失，便去電被告請
    他幫我找找看，被告隔天回覆表示沒有看到，我便起疑心，
    之後員警在被告家中查扣的電腦，就是我當天遺失的電腦等
    語屬實（本院當日審判筆錄參照）。且其於本院同上審理期
    日，接受被告之選任辯護人進行反詰問時，經辯護人提示如
    被證四所示、證人乙○○於被告家中所拍攝之相片一紙，詰
    問：請你回憶一下，是否有去過被告住處？證人乙○○於見
    到該張相片後，即面露驚訝之神情，並答稱：好可怕喔！這
    是哪裡？我當天回到家裡，我一直回憶不起電腦不見的過程
    ，我也不曉得為何會有這張相片？為何會被拍照！？好可怕
    喔！等語屬實（本院同上審判筆錄參照）。是由證人乙○○
    上開證述之內容，可見其於上開時地，在飲用被告所交付之
    紅茶後，確實有發生頭暈、無法為日常判斷等身體不適之情
    形，足以推論被告趁為證人乙○○拿取紅茶之際，於該紅茶
    內，置入會使飲用者身體不適效用之不明藥劑甚明。
  (2)而證人乙○○所有之華碩牌筆記型電腦一台於上開時地與被
    告見面後即遺失乙節，業據證人乙○○證述屬實，詳如前述
    。該台電腦於遺失後確實放在被告之住處，且為警於九十五
    年十二月七日，前往被告位於臺北縣新店市○○街六十巷九
    號十樓之二之住處天花板內查獲之情，為被告所是認（本院
    卷第十八頁參照），且有照片九張（偵查卷第五五頁至第五
    八頁參照）及贓物認領保管單一紙（偵查卷第五十頁參照）
    在卷可稽。益證被告於證人乙○○飲用該遭其加入不明藥劑
    之紅茶，而產生身體不適之情形，至使不能抗拒後，被告乃
    伸手盜取上開證人乙○○所有之華碩品牌筆記型電腦一台，
    並將之藏放於其住處內之天花板內之事實。
  (3)從而，由證人乙○○上開證述、照片及贓物認領保管單等證
    據資料以觀，均足以證明被告確實有為如附表編號二所示之
    犯行無訛。
  3.關於被告所為如附表編號三所示之犯行部分：
  (1)證人即告訴人戊○於本院九十六年十二月二十日審理時證稱
    ：我在九十五年十二月間從事保險業務工作，我與被告在Ｙ
    ａｈｏｏ！奇摩交友網站上認識，因為被告表示對我們公司
    的商品有興趣，他想要投資，希望我可以打建議書給他，所
    以我與被告相約於九十五年十二月六日上午十一時許，在新
    店分局對面的星巴克咖啡店內見面，見面後，我與被告一起
    在櫃臺點餐，被告表示中午時間人多，所以要我先上去二樓
    找位置，十分鐘後，被告拿了他的餐點及我點用的泰舒茶上
    來，我喝了泰舒茶後，開始覺得頭昏、精神無法集中，看不
    清楚電腦上的數字，也不能控制自己想什麼，就向被告表示
    我身體不舒服，改天再向他說明，被告詢問我是否生病，是
    否需要去就醫，後來被告就開車載我到附近的醫院看診，我
    記得在車上還發生嘔吐的情形，到了醫院之後，醫生就替我
    吊點滴，一直到後來比較清醒時，才發現我的電腦不見了，
    我就問被告說電腦有無在他車上，被告表示因為我在他車上
    嘔吐，所以他將車輛送洗，並沒有發現我的電腦有遺留在他
    的車上，被告說他會再幫我去店裡找，但是後來被告也都沒
    有找到，等我回到家中，又發現我放在我隨身皮包內的數位
    相機也不見了，隔天早上我就去報案等語屬實（本院當日審
    判筆錄參照）。且證人戊○於九十五年十二月六日確實有因
    頭暈、嘔吐等症狀，前往佳音診所就診之事實，有該診所於
    九十六年六月七日出具之病歷資料及處方箋一份附卷可稽（
    本院卷第五六頁參照）。且證人戊○亦證稱：案發當天，我
    從出發一直到在星巴克咖啡店內點餐前，身體並無不適之情
    形等語（同上審判筆錄參照）。是由證人戊○之證述及其病
    歷資料，可見其於上開時地，在飲用被告所交付之泰舒茶後
    ，確實有發生頭暈、嘔吐等身體不適之情形，足以推論被告
    於證人戊○所飲用之泰舒茶內，放入會使飲用者身體不適效
    用之不明藥劑甚明。
  (2)查證人戊○於本件案發後之九十五年十二月六日十九時十三
    分，有前往國立臺灣大學醫學院附設醫院（下稱臺大醫院）
    急診處就醫，並接受鹼性尿液藥物篩檢，結果並未檢出任何
    藥物反應之情，有臺大醫院於九十七年一月七日校附醫秘字
    第０九六０二一五六九四號函檢附病歷資料一份及九十七年
    一月三十日出具之校附醫秘字第０九七０二００三九０號函
    一份附於本院卷可稽。惟因證人戊○前往進行採尿之時間，
    與本件案發之時已相隔八小時之久，且採尿當時，證人戊○
    之意識已然清楚，則上開篩檢報告並不足以認定證人戊○所
    飲用之上開飲料內並無遭被告下藥之情，附此敘明。
  (3)又證人戊○於如附表編號三所示之時地發生身體不適之情形
    後，其所有之ＳＯＮＹ牌筆記型電腦及數位相機各一台即遺
    失之情，業據證人戊○證述屬實，已如前述；又上開ＳＯＮ
    Ｙ牌筆記型電腦及數位相機各一台確實在被告之住處，且該
    等物品均為警於九十五年十二月七日，前往被告位於臺北縣
    新店市○○街六十巷九號十樓之二之住處天花板內查獲乙節
    ，為被告所是認（本院卷第十八頁背面參照），且有照片九
    張（偵查卷第五五頁至第五八頁參照）及贓物認領保管單一
    紙（偵查卷第四九頁參照）在卷可稽。益證被告於證人戊○
    因飲用加入不明藥劑之泰舒茶，身體不適，至使不能抗拒後
    ，而伸手盜取戊○所有之ＳＯＮＹ牌筆記型電腦及數位相機
    各一台等財物得手，並將之藏放於其住處內之天花板內之事
    實無訛。
  (4)從而，由證人戊○之證述、佳音診所之病歷資料、照片及贓
    物認領保管單等證據資料，足證被告確實有為如附表編號三
    所示之犯行。
  4.關於被告所為如附表編號四所示犯行部分：
  (1)證人甲○○於本院九十六年八月三十日審理時證稱：我與被
    告在Ｙａｈｏｏ！奇摩交友網站上認識，被告表示他有一筆
    錢，要請我幫他作財務規劃，所以就相約於九十五年十二月
    七日十二時許，在捷運新店市政府站的星巴克咖啡店見面，
    當天被告先與我一同在櫃臺點餐，點餐後被告請我先上樓去
    佔位置，被告隨後拿著我點用的咖啡上來，我喝了二、三口
    咖啡之後，就發現我沒有辦法順利說出我所要表達的意思，
    我並沒有向被告表示有身體不適之情形，但是被告就詢問我
    是否身體不舒服，要我休息一下，這時星巴克咖啡店內的員
    工拿水過來，並詢問被告是否昨天有來過店內？被告答是，
    我便問被告說，你是否常來，被告向我表示，他昨日與十幾
    名員工來此聚餐，過沒多久，就有兩名警察出現在旁邊，我
    就迷迷糊糊的到警察局去了，到了警察局裡，我的頭很暈，
    很想吐，也沒有辦法瞭解警察與被告對談的內容及警察詢問
    我的問題等語屬實（本院當日審判筆錄參照）。
  (2)證人即新店分局碧潭派出所員警己○○於本院九十七年一月
    十七日審理時證稱：九十五年十二月七日，我是擔任線上巡
    邏勤務，接獲通報說新店分局對面的星巴克咖啡店需要警方
    協助，我們就前往該處，到達現場後，先至一樓員工休息室
    內，該店店長向我們表示，因前一天有一位女子疑似遭一名
    男子在店內下藥，出去之後被洗劫財物，今天又看到該名男
    子來店內用餐，所以才報警處理，我們經由店員之指示，走
    向被告坐於該店二樓之座位，當時我們看到被告與身旁之女
    性（即證人甲○○）聊天，從該名女性的臉上表情可以看出
    其身體不適，非一般正常人之表情，我們有詢問該名女性是
    否需要叫救護車，她表示還好，我們就維護現場不動，先將
    被告及該名女子帶回偵查隊，再由同事丁○○回現場將該名
    女子所飲用之咖啡帶回偵查隊等語；證人即新店分局碧潭派
    出所員警丁○○於本院同日審理時亦證稱：我在九十五年十
    二月七日與己○○一同前往星巴克咖啡店，有看到與被告在
    一起的那名女子（即證人甲○○），有詢問她身體有無不適
    ，該女子表示頭有點暈暈的，我與己○○其中一人攙扶著該
    名女子帶回偵查隊，我再返回咖啡店，將該女子飲用之咖啡
    拿到偵查隊等語屬實（本院當日審判筆錄參照）。
  (3)而上開經員警查扣之咖啡，經證人甲○○指認確為其所飲用
    之咖啡無誤後，送刑事局進行鑑定等情，業經證人即時任新
    店分局偵查隊員警庚○○於本院九十七年一月十七日審理時
    證述明確（本院當日審判筆錄參照）。查上開咖啡經送刑事
    局以氣相層析質譜分析法鑑定，結果檢出安眠類藥物Ｚｏｌ
    ｐｉｄｅｍ成分無訛，有該局九十六年一月十一日出具之刑
    鑑字第０九五０一八五二三一號鑑定書一紙在卷可稽（偵查
    卷第一二一頁參照），並有上開咖啡一杯扣案可證。又查，
    Ｚｏｌｐｉｄｅｍ為鎮定安眠類藥物，服用後之副作用包括
    ：暈眩、噁心、嘔吐、腹瀉，以及可能出現短暫失憶、自制
    不能，類似夢遊般的狀況等，除酒精等中樞神經抑制物質外
    ，Ｚｏｌｐｉｄｅｍ與其他飲料、食物併用，應不致影響其
    作用與副作用等情，有財團法人天主教耕莘醫院（下稱耕莘
    醫院）九十六年六月二十九日出具之耕醫病歷字第０九六０
    ０六０一二二號函檢送病歷資料一份在卷可證（本院卷第六
    四頁至第六六頁參照）。
  (4)綜上，堪認被告確實將安眠類藥物Ｚｏｌｐｉｄｅｍ放入證
    人甲○○所飲用之上開咖啡內，使證人甲○○於飲用後，因
    Ｚｏｌｐｉｄｅｍ發生之副作用，而有頭暈、想吐、難以表
    達意思等身體不適之情形，被告以此方式，著手於強盜之行
    為，嗣因星巴克咖啡店員工及時報警處理，被告未能盜取證
    人甲○○之財物而不遂。
  5.被告所辯不足採信之理由：
  (1)被告辯稱：其曾多次聯繫證人丙○○以約定歸還ｉＰｏｄ之
    時間云云，並提出被證一之雙向通聯記錄一份為證（本院卷
    第二九頁至第四一頁以下），且其選任辯護人向本院聲請發
    函遠傳電信股份有限公司（下稱遠傳電信公司）查詢被告所
    使用之行動電話於九十五年十一、十二月間簡訊及語音留言
    之內容。惟查，證人丙○○於本院審理時證稱：被告並沒有
    與我聯繫要歸還ｉＰｏｄ的時間等語，證人乙○○亦證稱：
    被告告訴我，沒有找到我的電腦等語屬實（本院九十六年八
    月三十日審判筆錄參照），且由被證一之雙向通聯記錄，亦
    僅能證明被告與證人丙○○於九十五年十一月中旬以前，有
    多次簡訊聯繫之情，然未能得知簡訊聯繫之內容，且遠傳電
    信公司亦表示該公司並無系統支援查詢簡訊內容及語音內容
    ，無法提供被告所使用行動電話於九十五年十一、十二月間
    簡訊及語音留言之內容等情，此有遠傳電信公司九十六年六
    月六日出具之遠傳（企營）字第０九六一０六００四四七號
    函一紙在卷足憑（本院卷第五九頁參照），是均無從證明被
    告有與證人丙○○等約定返還財物之情，其所為上開辯解，
    顯不足採，況本件被告縱使曾與證人丙○○等人約定返還財
    物，然此亦僅屬其為本件強盜財物犯罪後之態度，而無解於
    其強盜犯行之成立，附此敘明。
  (2)被告復辯稱：臺北市○○○路上之清粥小菜店均係下午時間
    方始營業，證人丙○○證述其二人於早上九點至十點之間，
    在清粥小菜店內用餐，與事實不相符合云云，並提出被證八
    之清粥小菜店名片及相片為證，且其選任辯護人亦向本院聲
    請發函查詢位於臺北市○○○路上之清粥小菜店之營業時間
    為何，以證明被告之辯解為真。惟查，證人丙○○與被告確
    實於如附表編號一所示之時地見面乙節，為被告所是認，且
    據證人丙○○證述屬實，已如前述（詳如理由欄一之(二)之1.
    所載）。又查，臺北市大安區○○○路二段上經營清粥小菜
    店之餐館計有「無名子」、「一流」、「小李子」及「永和
    」等四家餐廳，其中「無名子」清粥小菜餐館於每日上午十
    時即開始營業之情，有臺北市政府警察局大安分局九十七年
    一月八日出具之北市警安分刑字第０九六三五二三０八００
    號函一紙附於本院卷足參，益證被告所為上開辯解，應非事
    實，不足採信。
  (3)被告再以：證人乙○○於如附表編號二所示之時地，神智清
    醒，並無發生身體不適之情形云云置辯，並提出被證四之照
    片及被證五之資料為證。然證人乙○○於本件案發時，確實
    身體不適，且失去記憶等情，業據證人乙○○證述在卷，況
    其於見到上開照片時，亦大感驚訝，表示從未有拍攝該照片
    之記憶乙節，均詳如前述（理由欄一之(二)之2.之記載參照）
    ，是被告所為上開辯解，應屬虛妄，尚難採信。
  (4)被告又辯稱：其有將服用之藥物與飲料混和後飲用之習慣，
    其係誤放入證人甲○○之飲料中云云，並提出被證七之藥袋
    為證，另其選任辯護人向本院聲請函調其於耕莘醫院之病歷
    資料。然查，被告於九十六年一月四日及九十六年五月九日
    因焦慮狀態前往耕莘醫院就診，經開立處方為：Ｅｒｉｓｐ
    ａｎ（Ｆｌｕｄｉａｚｅｐａｍ）０．二五ｍｇ，一天三次
    ，Ｓｔｉｌｎｏｘ（Ｚｏｌｐｉｄｅｍ）十ｍｇ，一．五錠
    ，睡前，Ｚｏｌｏｆｔ（Ｓｅｒｔｒａｌｉｎｅ）五十ｍｇ
    ，每天０．五錠，共七日，九十六年五月九日之處分為相同
    劑量、頻次，共二十八日等情，有上開耕莘醫院出具之函文
    一份在卷可證，且由被告所提之上開藥袋以觀，該藥袋係被
    告於本件案發後之九十六年五月九日至耕莘醫院就醫領取含
    Ｚｏｌｐｉｄｅｍ成分之Ｓｔｉｌｎｏｘ藥物，則由上開函
    文及藥袋均證明被告領取上開藥物之時間係於本案發生之後
    ，是尚難以其於本件案發後所領取之藥物，推知其於案發當
    時確實有服用該藥物之情形。
  (5)被告之選任辯護人聲請調查下列事項，並無調查之必要，茲
    分述如下：
  聲請傳喚證人即如附表編號四所示星巴克咖啡店店長，以證
    明證人甲○○於如附表編號四所示時間到達該店時，身體是
    否有不適之情形。惟證人甲○○於抵達星巴克咖啡店之時，
    其身體是否有不適之情形，應僅證人甲○○本人知悉，星巴
    克咖啡店店長無從知悉上情，縱使傳喚星巴克咖啡店店長到
    庭作證，亦無從證明上開待證事實，是無從傳喚該店長之必
    要。
  聲請傳喚證人甲○○，以證明其當天是否有被下藥之情形。
    然查，證人甲○○於如附表編號四所示之時地，確有遭被告
    於其飲用之咖啡內放入含Ｚｏｌｐｉｄｅｍ成分之安眠類藥
    物乙節，業據證人甲○○於本院九十六年八月三十日審理時
    到庭證述屬實，並經刑事局鑑定無訛，有上開鑑定書附卷足
    參（詳如理由一之(二)之4.所載），從而並無重複調查之必要
    ，附此敘明。
  6.綜上所述，被告確實有為如附表編號一至三所示之強盜行為
    ，及如附表編號四所示之強盜未遂行為，其所為上開辯解，
    均不足採，本件事證明確，被告之犯行均堪以認定，應依法
    論科。
二、論罪科刑之法律適用：
  (一)查被告辛○○所為如附表編號一至三所示之行為，均係犯刑
    法第三百二十八條第一項之強盜罪。又其所為如附表編號四
    所示之行為，核係犯刑法第三百二十八條第四項、第一項之
    強盜未遂罪。其所犯上開四罪，犯意各別，罪名不同，應分
    論併罰之。
  (二)被告所為如附表編號四所示之行為，雖已著手於強盜行為之
    實施，惟未生強盜之結果，其犯罪尚屬未遂，爰依刑法第二
    十五條第二項之規定，得按既遂犯之刑度減輕其刑。
  (三)爰審酌被告以下藥劑之手段，對女性被害人強盜財物之行為
    ，對於社會治安影響極大，其品行、智識程度，及犯罪後仍
    飾詞狡辯、毫無悔意等一切情狀，量處如主文所示之刑，並
    定其應執行之刑。
  (四)扣案之咖啡一杯（臺北地檢署九十六年度藍保管字第一０九
    七號編號１），雖係供被告為本件附表編號四所示犯行所用
    之物，惟非被告所有，又經鑑定檢出有安眠類藥物Ｚｏｌｐ
    ｉｄｅｍ成分，如前所述，然亦非違禁物，從而本院無庸為
    沒收之諭知，附此敘明。
據上論斷，應依刑事訴訟法第二百九十九條第一項前段，刑法第
三百二十八條第一項、第四項、第二十五條第二項、第五十一條
第五款，判決如主文。
本案經檢察官呂俊儒到庭執行職務。
中    華    民    國    97    年    3     月    31    日
                  刑事第九庭審判長法  官  林怡秀
                                  法  官  葉珊谷
                                  法  官  徐淑芬
本件正本證明與原本無異。
如不服本判決，應於判決送達後十日內，向本院提出上訴狀（應
抄附繕本）。告訴人丙○○、乙○○、戊○及甲○○如對於本判
決不服者，應具備理由請求檢察官上訴，其上訴期間之計算係以
檢察官收受判決正本之日期為準。
                                  書記官  張汝琪
中    華    民    國    97    年    3     月    31    日
附表
 ┌──┬───┬────┬─────┬─────┬──────┬────┐
 │編號│被害人│犯罪時間│犯罪地點  │犯罪行為  │犯罪所得財物│所犯法條│
 ├──┼───┼────┼─────┼─────┼──────┼────┤
 │ 一 │丙○○│九十五年│臺北市復興│被告於吳筱│Ａｐｐｌｅ  │刑法第三│
 │    │      │十一月十│南路上某清│琳所食用之│ｉＰｏｄ一台│百二十八│
 │    │      │日前某日│粥小菜餐廳│清粥內置入│及一些文件資│條第一項│
 │    │      │時      │（起訴書附│不明之白色│料（文件資料│之強盜罪│
 │    │      │        │表贅載1.臺│粉末藥劑，│部分，未經警│        │
 │    │      │        │北市士林區│丙○○食用│查獲）      │        │
 │    │      │        │文林路一二│後，全身無│            │        │
 │    │      │        │二號星巴克│力、失去記│            │        │
 │    │      │        │咖啡店，應│憶，而取吳│            │        │
 │    │      │        │予刪除）  │筱琳所有之│            │        │
 │    │      │        │          │右揭財物得│            │        │
 │    │      │        │          │手。（起訴│            │        │
 │    │      │        │          │書附表贅載│            │        │
 │    │      │        │          │1.咖啡，應│            │        │
 │    │      │        │          │予刪除）  │            │        │
 ├──┼───┼────┼─────┼─────┼──────┼────┤
 │ 二 │乙○○│九十五年│臺北縣新店│被告於何青│華碩筆記型電│同上    │
 │    │      │十二月四│市○○街三│馨所食用之│腦一台      │        │
 │    │      │日中午十│六號頂呱呱│紅茶內置入│            │        │
 │    │      │二時許  │炸雞店及同│不明藥劑，│            │        │
 │    │      │        │街一號之麥│乙○○飲用│            │        │
 │    │      │        │當勞速食店│後，呈現頭│            │        │
 │    │      │        │          │暈、失去正│            │        │
 │    │      │        │          │確判斷力等│            │        │
 │    │      │        │          │身體不適情│            │        │
 │    │      │        │          │形，因而取│            │        │
 │    │      │        │          │得乙○○所│            │        │
 │    │      │        │          │有之右揭財│            │        │
 │    │      │        │          │物得手。  │            │        │
 ├──┼───┼────┼─────┼─────┼──────┼────┤
 │ 三 │戊○  │九十五年│臺北縣新店│被告於戊○│ＳＯＮＹ數位│同上    │
 │    │      │十二月六│市○○路一│所飲用之泰│相機一台及Ｓ│        │
 │    │      │日上午十│段三０五號│舒茶內置入│ＯＮＹ筆記型│        │
 │    │      │一時許  │星巴克咖啡│不明藥劑，│電腦一台    │        │
 │    │      │        │店        │戊○飲用後│            │        │
 │    │      │        │          │，呈現頭暈│            │        │
 │    │      │        │          │及嘔吐等身│            │        │
 │    │      │        │          │體不適情形│            │        │
 │    │      │        │          │，因而取得│            │        │
 │    │      │        │          │戊○所有之│            │        │
 │    │      │        │          │右揭財物得│            │        │
 │    │      │        │          │手。      │            │        │
 ├──┼───┼────┼─────┼─────┼──────┼────┤
 │ 四 │甲○○│九十五年│同上      │被告於方思│無          │刑法第三│
 │    │      │十二月七│          │婕所飲用之│            │百二十八│
 │    │      │日中午十│          │咖啡內置入│            │條第四項│
 │    │      │二時許  │          │含Ｚｏｌｐ│            │、第一項│
 │    │      │        │          │ｉｄｅｍ成│            │之強盜未│
 │    │      │        │          │分之安眠類│            │遂罪    │
 │    │      │        │          │藥物，方思│            │        │
 │    │      │        │          │婕飲用後，│            │        │
 │    │      │        │          │覺得頭暈身│            │        │
 │    │      │        │          │體不適，旋│            │        │
 │    │      │        │          │經星巴克咖│            │        │
 │    │      │        │          │啡店之店員│            │        │
 │    │      │        │          │發現報警，│            │        │
 │    │      │        │          │為警當場查│            │        │
 │    │      │        │          │獲而未能取│            │        │
 │    │      │        │          │得任何財物│            │        │
 │    │      │        │          │。        │            │        │
 └──┴───┴────┴─────┴─────┴──────┴────┘
附錄本案所犯法條全文
中華民國刑法第三百二十八條
意圖為自己或第三人不法之所有，以強暴、脅迫、藥劑、催眠術
或他法，至使不能抗拒，而取他人之物或使其交付者，為強盜罪
，處五年以上有期徒刑。
以前項方法得財產上不法之利益或使第三人得之者，亦同。
犯強盜罪因而致人於死者，處死刑、無期徒刑或十年以上有期徒
刑；致重傷者，處無期徒刑或七年以上有期徒刑。
第一項及第二項之未遂犯罰之。
預備犯強盜罪者，處一年以下有期徒刑、拘役或三千元以下罰金
。


司法院資訊處製作；財團法人民間司法改革基金會備份。
